臺灣新竹地方法院刑事判決　　　　　　　96年度交訴字第27號
公　訴　人　臺灣新竹地方法院檢察署檢察官
被　　　告　乙○○
上列被告因過失致死等案件，經檢察官提起公訴（96年度偵字第
2398 號），本院合議庭裁定進行簡式審判程序，並判決如下：
    主    文
乙○○服用酒類，不能安全駕駛動力交通工具而駕駛，處有期徒
刑肆月，如易科罰金，以新臺幣壹仟元折算壹日，減為有期徒刑
貳月，如易科罰金，以新臺幣壹仟元折算壹日；又因過失致人於
死，處有期徒刑捌月，減為有期徒刑肆月，如易科罰金，以新臺
幣壹仟元折算壹日。應執行有期徒刑陸月，如易科罰金，以新臺
幣壹仟元折算壹日。
    事    實
一、乙○○明知飲酒後駕駛交通工具將會導致注意能力減低、反
    應能力變慢，此時仍駕車行駛於道路上，隨時有致他人於死
    、傷之危險，竟仍於民國96年2月17日晚上10時30分許起，
    在其某友人位於新竹縣竹東鎮之住處內飲用啤酒，至同日晚
    上11時20分許止，已達不能安全駕駛動力交通工具之程度，
    卻仍於酒後騎乘車牌號碼GQ8-018號重型機車，自上開處所
    出發，沿新竹縣竹東鎮○○路由西往東方向行駛，欲返回其
    位於竹東鎮○○○路61號住處；於同日晚上11時45分許，行
    經竹東鎮○○路○段173號前時，本應注意車前狀況，並隨時
    採取必要之安全措施，而依當時情形，天氣晴、夜間有照明
    、柏油乾燥路面、路面無缺陷、無障礙物、視距良好，無不
    能注意之情事，竟因酒後注意力不集中而疏於注意及此，貿
    然以時速65公里之速度超速行駛，適有行人王邦茂由南往北
    違規穿越該劃有分向限制線之道路行至該處，乙○○因閃避
    不及而撞上王邦茂，致王邦茂因此受有頭部鈍力損傷，經送
    往竹東榮民醫院救治，仍於翌日（18日）凌晨1時30分許不
    治死亡；另乙○○亦因此受傷，經送醫抽血檢測後，測得其
    血液中所含酒精濃度值為63.9mg/dl，換算其呼氣所含酒精
    濃度為每公升0.3195毫克，而查知上情。
二、案經王邦茂之配偶丙○○、女兒甲○○告訴由臺灣新竹地方
    法院檢察署檢察官相驗後偵查起訴。
    理    由
一、本件被告乙○○所犯服用酒類不能安全駕駛動力交通工具而
    駕駛及過失致死等罪，均非死刑、無期徒刑、最輕本刑為3
    年以上有期徒刑之罪，或高等法院管轄第一審之案件，且於
    準備程序中，已就被訴事實為有罪之陳述，經本院認為符合
    刑事訴訟法第273條之1第1項之規定，裁定進行簡式審判程
    序，先予敘明。
二、上開事實，業據被告於本院準備程序、簡式審理程序訊問時
    坦白承認，核與告訴人丙○○、甲○○於警詢、檢察官訊問
    時之指訴情節相符，復有道路交通事故現場圖、道路交通事
    故調查報告表(一)、(二)、道路交通事故照片7張、新竹縣警察
    局道路交通事故當事人酒精測定紀錄表、汽車駕駛人酒後生
    理協調平衡檢測紀錄表、刑法第185條之3案件測試觀察紀錄
    表、竹東榮民醫院診斷證明書、新竹縣警察局舉發違反道路
    交通管理事件通知單等在卷可參。另本件被告乙○○於檢察
    官訊問時亦供述：喝酒對我騎車有造成影響，因為我平常很
    少喝酒等語（見96年度相字第100號卷第30頁背面），足認
    飲酒確實已對其騎車造成嚴重影響，堪認被告確已達酒醉不
    能安全駕駛動力交通工具之狀態甚明。又被害人王邦茂確因
    本件車禍造成脛骨與腓骨骨幹閉鎖性骨折，疑似顱內出血等
    傷害，終因頭部鈍力損傷而不治死亡等情，有竹東榮民醫院
    診斷證明書及臺灣新竹地方法院檢察署檢察官相驗屍體證明
    書等件在卷可稽。
三、按汽車行駛時，駕駛人應注意車前狀況，並隨時採取必要之
    安全措施；飲酒後吐氣所含酒精成份超過每公升0.25毫克以
    上者，不得駕車；道路交通安全規則第94條第3項、第114條
    第2款分別定有明文。被告為汽車駕駛人，於上述時地駕車
    ，自應遵守上開規定，竟於飲酒後駕車上路，復疏未注意車
    前狀況而肇事，顯已違背上開規定，而有注意義務之違反。
    再依案發當時天氣晴、夜間有照明、柏油乾燥路面、路面無
    缺陷、無障礙物、視距良好，客觀上亦無不能注意之情事，
    是其駕車肇事，對於本件車禍之發生顯有過失，此觀卷附臺
    灣省竹苗區車輛行車事故鑑定委員會竹苗區960474號鑑定意
    見書，亦同此認定。而被害人因本件車禍傷重不治死亡，已
    如前述，被告之過失行為與被害人死亡間，具有相當之因果
    關係。雖被害人王邦茂在劃有分向限制線路段穿越道路未注
    意左右來車同為肇事原因，然此仍不能卸免被告所應負之過
    失罪責。綜上，事證明確，被告服用酒類，不能安全駕駛動
    力交通工具而駕駛及過失致人於死之犯行，均堪以認定。
四、核被告所為，係犯刑法第185條之3、第276條第1項之過失致
    死罪。又被告為汽車駕駛人，竟酒醉駕車肇事，因而致人死
    亡，依法應負過失致死罪之刑事責任，其所犯過失致死罪部
    分，應依道路交通管理處罰條例第86條第1項之規定加重其
    刑。又被告所犯上開2罪，犯意各別，行為互殊，應予分論
    併罰。爰審酌被告酒後駕車上路，漠視法律規定及用路人之
    安全、駕車疏忽肇事，過失情節非輕，犯後雖然坦承犯行，
    惟迄今未能與被害人家屬達成和解及被害人王邦茂就本件車
    禍之發生亦有過失等一切情狀，分別量處如主文所示之刑及
    易科罰金之折算標準，並定其應執行刑。
五、又被告犯罪在96年4月24日以前，合於中華民國96年罪犯減
    刑條例第2條第1項第3款之規定，且無該條例第3條規定不予
    減刑之情形，爰就其上開所為之犯行，均減其刑期二分之一
    ，並依同條例第9條之規定，就過失致人於死部分，諭知易
    科罰金之折算標準。
據上論斷，應依刑事訴訟法第273條之1第1項、第299條第1項前
段，道路交通管理處罰條例第86條第1項，刑法第185條之3、第
276條第1項、第41條第1項、第2項、第51條第5款，刑法施行法
第1條之1，中華民國96年罪犯減刑條例第2條第1項第3款、第7條
、第9條、第11條，判決如主文。
本案經檢察官陳麗芬到庭執行職務。
中　　華　　民　　國　　96　　年　　10　　月　　22　　日
                     交通法庭法  官  魏瑞紅
以上正本證明與原本無異。
如不服本判決應於收受本判決後10日內向本院提出上訴書狀，上
訴書狀應敘述具體理由。上訴書狀未敘述上訴理由者，應於上訴
期間屆滿後20日內補提理由書狀於本院 (均須按他造當事人之人
數附繕本 )「切勿逕送上級法院」。
中　　華　　民　　國　　96　　年　　10　　月　　22　　日
                             書記官   吳月華
附錄本案論罪科刑法條全文
中華民國刑法第185條之3（重大違背義務致交通危險罪）
服用毒品、麻醉藥品、酒類或其他相類之物，不能安全駕駛動力
交通工具而駕駛者，處1年以下有期徒刑、拘役或3萬元以下罰金
。
中華民國刑法第276條第1項
（過失致死罪）
因過失致人於死者，處 2 年以下有期徒刑、拘役或 2 千元以下
罰金。
